臺灣高雄地方法院刑事判決　　　　 100年度審交易字第1125號
聲　請　人　臺灣高雄地方法院檢察署檢察官
被　　　告　李冠宏
上列被告因過失傷害案件，經檢察官聲請以簡易判決處刑（ 100
年度偵字第21855號），本院認不應以簡易判決處刑（100年度交
簡字第3257號），改依通常程序審理，判決如下：
    主  文
本件公訴不受理。
    理  由
一、本件原聲請簡易判決處刑意旨如附件檢察官聲請簡易判決處
    刑書之記載。
二、按告訴乃論之罪，告訴人於第一審辯論終結前，得撤回其告
    訴；又告訴經撤回者，法院應諭知不受理之判決，且得不經
    言詞辯論為之，刑事訴訟法第238條第1項、第303條第3款、
    第307條分別定有明文。
三、本件被告李冠宏因過失傷害案件，經檢察官聲請以簡易判決
    處刑，認係犯刑法第284條第1項前段之罪，依同法第287 條
    前段之規定，須告訴乃論。茲因被告於本院調查中已與告訴
    人林淑惠達成和解，告訴人則具狀撤回本件告訴，此有本院
    100年9月15日調解簡要紀錄、同年9月20 日調解筆錄及同年
    11月15日撤回告訴聲請狀各1 份附卷足稽，參照前開說明，
    爰不經言詞辯論，逕為諭知不受理之判決。
據上論斷，應依刑事訴訟法第452條、第303條第3款、第307條，
判決如主文。
中    華    民    國   100    年    11    月    21    日
                  刑事第三庭     審判長法  官  李東柏
                                       法  官  黃右萱
                                       法  官  陳奕帆
以上正本證明與原本無異。
如不服本判決應於收受送達後10日內向本院提出上訴書狀，並應
敘述具體理由；如未敘述上訴理由者，應於上訴期間屆滿後20日
內向本院補提理由書（均須按他造當事人之人數附繕本）「切勿
逕送上級法院」。
中    華    民    國   100    年    11    月    21    日
                                       書記官  張義龍
附件：
臺灣高雄地方法院檢察署檢察官聲請簡易判決處刑書
                                    100年度偵字第21855號
    被      告  李冠宏  男  22歲（民國○○年○月○日生）
                        住高雄市三民區○○○路312巷11弄1
                          5號
                        國民身分證統一編號：Ｚ000000000號
上列被告因過失傷害案件，業經偵查終結，認宜以簡易判決處刑
，茲將犯罪事實及證據並所犯法條，敘述如下：
        犯罪事實
一、李冠宏於民國（下同）100年1月27日18時9分許，騎乘車號
    ：922-HGQ普通重機車，沿高雄市○○區○○路慢車道東向
    西方向行駛，嗣行經水管路焚化爐前，適有林淑惠（未考領
    有普通重型機車駕駛執照，先於同日17時許，在高雄市○○
    區○○路之公司內飲用保力達酒精飲料2至3杯後，仍騎乘車
    牌號碼BG9-851號普通重型機車上路，林淑惠過失傷害及公
    共危險部份，另案偵查中），騎車行至同一地點在李冠宏機
    車前方，李冠宏理應注意在涉有快慢車道分隔線之慢車道，
    時速不得超過40公里，又汽車在同一車道行駛時，除擬超越
    前車外，後車與前車之間應保持隨時可以煞停之距離，而依
    當時情況，並無不能注意之情事，竟貿然超速行駛，不慎自
    後追撞在前方之林淑惠，致林淑惠人車倒地，因而受有左側
    第7肋骨骨折、多處擦傷、頭部外傷、左髖挫傷等傷害。
二、案經告訴人林淑惠訴請偵辦。
        證據並所犯法條
一、訊據被告李冠宏固坦承有於上述時地發生車禍等事實，然辯
    稱：我在他左後方，他騎很慢，我想要騎過去，我靠近時，
    他突然切到我前面，我煞車不及就撞到了等語。經查，上述
    犯罪事實業據告訴人林淑惠於偵查中指訴歷歷，且有診斷證
    明書、警製道路交通事故調查報告表（一）（二）及現場圖
    、現場照片8張存卷可稽（參卷附本署100年偵字第8275號卷
    宗影本），且被告於警詢中自承時速約每小時50-60左右，
    亦不否認車禍之發生，是從後欲超越前車等情，足見車禍之
    發生，確是因被告超速行駛，且於超車時未保持安全距離所
    致，高雄市政府交通局車輛行車事故鑑定委員會鑑定，亦同
    此認定，有高雄市政府交通局行車事故鑑定委員會100年6月
    13日高市車鑑字第1000003345號函附鑑定意見書1份存卷可
    參。是被告過失傷害犯嫌應堪認定。
二、核被告所為，係犯刑法第284條第1項前段之過失傷害罪嫌，
    請依法論處。
三、依刑事訴訟法第451條第1項聲請簡易判決處刑。
      此    致
臺灣高雄地方法院
中    華    民    國   100    年    8     月    2     日
                          檢  察  官  王  柏  敦
上正本證明與原本無異
中    華    民    國   100    年    8     月    4     日
                          書  記  官
參考法條
中華民國刑法第284條
（過失傷害罪）
因過失傷害人者，處 6 月以下有期徒刑、拘役或 5 百元以下罰
金，致重傷者，處1年以下有期徒刑、拘役或5百元以下罰金。
從事業務之人，因業務上之過失傷害人者，處 1 年以下有期徒刑
、拘役或1 千元以下罰金，致重傷者，處 3 年以下有期徒刑、
拘役或2千元以下罰金。
附記事項：本件係依刑事訴訟法簡易程序辦理，法院簡易庭得不
傳喚被告、輔佐人、告訴人、告發人等出庭即以簡易判決處刑；
被告、被害人、告訴人等對告訴乃論案件如已達成民事和解而要
撤回告訴或對非告訴乃論案件認有受傳喚到庭陳述意見之必要時
，請即另以書狀向簡易法庭陳述或請求傳訊。